臺灣臺南地方法院刑事判決
111年度交易字第76號
公  訴  人  臺灣臺南地方檢察署檢察官
被      告  崔民



上列被告因過失傷害案件，經檢察官提起公訴（110年度偵字第2
4161號），本院判決如下：
    主  文
崔民犯過失傷害罪，處有期徒刑肆月，如易科罰金，以新臺幣
壹仟元折算壹日。
    事  實
一、崔民於民國110年7月26日17時19分許，駕駛車號000-0000
    號自用小客車沿臺南市東區新樓街由東往西方向行駛，途經
    新樓街與前鋒路之交岔路口時，原應注意汽車之行進應遵守
    燈光號誌，且其行向之閃光紅燈表示「停車再開」，車輛應
    減速接近，先停止於路口前，讓幹線道車優先通行後認為安
    全時，方得續行，而依當時情形，天候晴，有日間自然光線
    ，柏油路面乾燥無缺陷，路上無障礙物，視距良好，客觀上
    並無不能注意之情事，竟疏未注意讓幹線道車優先通行即貿
    然前行，適施淑姿駕駛車號000-0000號普通重型機車沿前鋒
    路由南往北方向駛至該處，亦疏未注意車前狀況並減速慢行
    ，兩車遂發生碰撞（下稱本件事故），致施淑姿因此受有左
    小腿脛骨幹粉碎骨折、頭部外傷併輕微腦震盪、前胸壁挫傷
    、四肢多處挫傷及擦傷、嘴唇撕裂傷之傷害；嗣經警據報到
    場處理，崔民即於未被有偵查犯罪權限之公務員或機關知
    悉其犯罪前，在事故現場向到場處理交通事故而尚不知何人
    為肇事車輛駕駛之員警表明其係肇事人而自首，乃為警查悉
    上情。
二、案經施淑姿訴由臺南市政府警察局第一分局報告臺灣臺南地
    方檢察署檢察官偵查起訴。
    理  由
一、關於證據能力之認定：
  ㈠以下所引用具傳聞證據性質之供述證據，因檢察官及被告崔
    民於本案言詞辯論終結前，均未爭執其證據能力，本院審酌
    前開證據之作成或取得之狀況，並無非法或不當取證之情事
    ，且無顯不可信之情況，依刑事訴訟法第159條之5規定，均
    具有證據能力。
  ㈡次按法院或檢察官得囑託醫院、學校或其他相當之機關、團
    體為鑑定，並應命鑑定人以言詞或書面報告鑑定之經過及其
    結果，刑事訴訟法第208條第1項前段、第206條第1項定有明
    文，則鑑定人或鑑定機關（團體）實施鑑定或審查之人所為
    之言詞或書面報告，即為法律所規定之傳聞證據之例外，具
    有證據能力。卷附臺南市車輛行車事故鑑定會111年4月29日
    南市交鑑字第1110574100號函暨南鑑0000000案鑑定意見書
    （參本院卷第111至114頁，下稱事故鑑定書），為本院囑託
    上開鑑定會進行鑑定，由上開鑑定會就本件事故之肇事經過
    及原因為鑑定後所出具，依前揭規定，自具有證據能力。
  ㈢以下所引用卷內非供述證據性質之證據資料，則均無違反法
    定程序取得之情形，依刑事訴訟法第158條之4規定之反面解
    釋，亦均有證據能力，合先敘明。
二、認定本件犯罪事實之證據及理由： 
  ㈠上開犯罪事實，業據被告於本院審理時坦承不諱，並有告訴
    人即被害人施淑姿於警詢及偵查中之證述可資佐證（警卷第
    5至6頁、第9至10頁，偵查卷第36至37頁），且有臺灣基督
    長老教會新樓醫療財團法人臺南新樓醫院診斷證明書、道路
    交通事故現場圖、事故現場及車損情形照片、監視器錄影畫
    面擷取照片、道路交通事故調查報告表㈠㈡、車輛詳細資料報
    表在卷可稽（警卷第11至15頁、第17頁、第19至43頁、第45
    至47頁、第57頁、第59頁），堪認被告任意性之自白確與事
    實相符，足以採信。
  ㈡次按汽車行駛至交岔路口，其行進應遵守燈光號誌，道路交
    通安全規則第102條第1項第1款前段訂有明文。又閃光紅燈
    表示「停車再開」，車輛應減速接近，先停止於交岔路口前
    ，讓幹線道車優先通行後認為安全時，方得續行；特種閃光
    號誌設於交岔路口，其設置方式與行車管制號誌同，幹線道
    應設置閃光黃燈，支線道應設置閃光紅燈，道路交通標誌標
    線號誌設置規則第211條第1項第2款、第224條第3款前段亦
    各有規定。本件被告為具有一般辨別事理能力之成年人，考
    領有小型車職業駕駛執照（參警卷第61頁），對上開規定自
    知之甚詳，其駕車行駛時，即應確實注意遵守上開規定謹慎
    駕駛；而當時天候晴、有日間自然光線、柏油路面乾燥無缺
    陷、無障礙物、視距良好等情，亦有前引道路交通事故調查
    報告表㈠附卷可考（警卷第45頁），客觀上並無不能注意之
    情事，被告竟於行經設有閃光紅燈號誌之交岔路口時，疏未
    注意讓幹線道車先行，不慎與告訴人駕駛之機車發生碰撞，
    則被告就本件事故之發生自屬有過失。參以本件事故之肇事
    因素經本院囑託臺南市車輛行車事故鑑定會鑑定結果，認被
    告駕駛自用小客車，支線道車未讓幹線道車先行，為肇事主
    因；告訴人駕照註銷駕駛普通重型機車，閃光黃燈路口，未
    注意車前狀況，未減速慢行，為肇事次因等情，亦有前引事
    故鑑定書存卷可據（本院卷第111至114頁），因上開鑑定結
    果係鑑定機關本於專業知識及交通鑑定經驗所為之判斷，當
    可憑信，益徵被告就本件事故之發生確有過失。至告訴人雖
    亦有前述過失，然僅係對被告量刑之參考因素（詳後述），
    無解於被告應負之罪責，附此敘明。
  ㈢再告訴人於本件事故後立即就醫，經診斷受有左小腿脛骨幹
    粉碎骨折、頭部外傷併輕微腦震盪、前胸壁挫傷、四肢多處
    挫傷及擦傷、嘴唇撕裂傷之傷害乙節，亦有前揭「㈠」所示
    之診斷證明書為證，足認被告上開過失行為與告訴人之前述
    受傷結果間確有相當因果關係無疑。
  ㈣綜上所述，本件事證明確，被告上開犯行洵堪認定，應予依
    法論科。
三、論罪科刑：
  ㈠核被告所為，係犯刑法第284條前段之過失傷害罪。
  ㈡被告於本件事故發生後，員警接獲報案前往處理而尚未發覺
    其犯罪前，即在事故現場向員警表示其為肇事者，有臺南市
    政府警察局第一分局交通分隊道路交通事故肇事人自首情形
    紀錄表在卷可查（警卷第51頁），則被告顯係於有偵查犯罪
    權限之機關或公務員知悉其上開犯罪前，即自首而接受裁判
    ，參以被告坦承其確有過失不諱，可認其確出於悔悟而自首
    本件犯行，爰依刑法第62條前段之規定減輕其刑。
  ㈢茲審酌被告領有合格駕駛執照，且以駕駛車輛為其主要工作
    ，駕駛經驗及對交通規則之認識應屬充分，竟疏未注意遵守
    相關之道路交通法規，因其疏失肇致本件事故之發生，致告
    訴人受有非輕且需長時間治療復健之傷勢，造成告訴人身心
    痛苦及生活中極大之不便，惟念被告犯後已坦承犯行不諱，
    參酌被告之過失情節為本件事故之肇事主因，告訴人就本件
    事故之發生亦與有過失，兼衡被告與告訴人間因歧見仍大未
    能成立和解之客觀情形，暨被告自陳學歷為專科肄業，現從
    事以駕駛復康巴士為主之長照業務，育有2子均已成年，須
    扶養照顧母親（參本院卷第143至144頁）之智識程度及家庭
    生活狀況等一切情狀，量處如主文所示之刑，並諭知易科罰
    金之折算標準，以示懲儆。
據上論斷，應依刑事訴訟法第299條第1項前段，刑法第284條前
段、第62條前段、第41條第1項前段，刑法施行法第1條之1第1項
，判決如主文。
本案經檢察官董詠勝提起公訴，檢察官董和平到庭執行職務
中　　華　　民　　國　　111 　年　　6 　　月　　23　　日
　　　　　　　　　      刑事第二庭   法　官　 蔡盈貞
以上正本證明與原本無異。
如不服本判決應於收受本判決後20日內向本院提出上訴書狀，並
應敘述具體理由。其未敘述上訴理由者，應於上訴期間屆滿後20
日內向本院補提理由書狀（均須按他造當事人之人數附繕本）「
切勿逕送上級法院」。 
　　　　　　　　　　　　　　　　　   書記官　 林耿慧　
中　　華　　民　　國　　111 　年　　6 　　月　　23　　日
附錄所犯法條：
刑法第284條
因過失傷害人者，處1年以下有期徒刑、拘役或10萬元以下罰金
；致重傷者，處3年以下有期徒刑、拘役或30萬元以下罰金。